【裁判字號】    90,易,84
【裁判日期】    900330
【裁判案由】    傷害等
【裁判全文】
臺灣屏東地方法院刑事判決                              九十年度易字第八四號
    公  訴  人  臺灣屏東地方法院檢察署檢察官
    被      告  甲○○
右被告因傷害等案件，經檢察官提起公訴（八十八年度偵字第六五○四號），本院判
決如左：
     主  文
甲○○傷害人之身體，處拘役伍拾日，如易科罰金，以參佰元折算壹日；又損壞他人
之電話、碗筷、鬧鐘，足生損害於他人，處拘役參拾日，如易科罰金，以參佰元折算
壹日；又連續以加害生命、身體之事，恐嚇他人，致生危害於安全，處拘役肆拾日，
如易科罰金，以參佰元折算壹日，應執行拘役壹佰日，如易科罰金，以參佰元折算壹
日。
     事  實
一、甲○○與乙○○○為夫妻，二人有家庭暴力防治法所稱之家庭成員關係。民國八
    十八年八月六日十一時許，甲○○偕同邸桂妹至屏東縣枋山鄉枋山村國中六之一
    號甲○○住處，為乙○○○所遇見，二人即發生爭執，甲○○竟基於傷害之犯意
    ，毆打乙○○○，致乙○○○受有右手肘瘀腫３Ｘ３公分之傷害。甲○○因認經
    常受乙○○○之電話騷擾，另起毀損之犯意，於八十八年九月九日十三時許，至
    高雄市○○區○○路一三四號乙○○○住處，徒手將乙○○○所有之電話、碗筷
    、鬧鐘等物摔壞，足生損害於乙○○○。甲○○並於八十八年八、九月間，基於
    恐嚇之概括犯意，連續在屏東縣枋山鄉○○路六之一號及高雄市○○區○○路一
    三四號等處，對乙○○○恫稱：「你給我注意，你若不給我注意，我就要你死，
    你惹我，要給你死」、「你若到走廊，要給你腿斷，不信試試看，看我有沒有說
    話算話，到這地步，要打你到半身不遂」等語，以此加害生命、身體之事，恐嚇
    乙○○○，致乙○○○心生危害於安全。
二、案經乙○○○訴由屏東縣警察局枋寮分局報告臺灣屏東地方法院檢察署檢察官偵
    查起訴，甲○○於審理中經發佈通緝，始到案審理。
     理  由
一、訊據被告甲○○矢口否認右揭犯行，辯稱：我沒有打乙○○○，她是因為以前自
    己騎車跌倒受傷的，診斷證明書是以前的，而我毀損之東西是我自己的，另外，
    我並沒有恐嚇乙○○○云云。經查：右揭犯罪事實，業據告訴人乙○○○指訴歷
    歷，而證人即被告與告訴人之子李欽楠於偵訊中亦證述：高雄市○○區○○路一
    一三四號房子是我媽媽乙○○○所購買，裡面之碗筷、鬧鐘等均為我媽媽所買的
    ，我爸爸甲○○於八十年以前就搬出去了，很少回家等語綦詳，此外，復有告訴
    人提出之高雄市立大同醫院診斷證明書一紙、電話等物被毀損之照片數幀、及被
    告恐嚇告訴人之錄音帶暨譯文等附卷可稽，該錄音帶經檢察官當庭播放，確有告
    訴人所指訴之恐嚇話語，有勘驗筆錄在卷為憑，事證明確，被告所辯顯為飾卸之
    詞，不足採信，其犯行堪以認定。
二、核被告所為，係犯刑法第二百七十七條第一項、第三百零五條、第三百五十四條
    之罪。被告多次恐嚇犯行，時間緊接，方法相同，觸犯構成要件相同之罪名，顯
    係基於概括犯意為之，依連續犯規定論以一罪，並依法加重其刑。被告所犯上開
    三罪，犯意各別，行為不同，應分論併罰。爰審酌被告尚無前科，品行尚稱良好
    ，惟因細故即動手毆打、恐嚇告訴人，且犯後猶飾詞狡辯，毫無悔意等一切情狀
    ，分別量處如主文所示之刑，並定其應執行之刑。又被告行為後，刑法第四十一
    條已於九十年一月十日修正公布，並自同年月十二日生效，依修正後所規定「犯
    最重本刑為五年以下有期徒刑以下之刑之罪，而受六個月以下有期徒刑或拘役之
    宣告，因身體、教育、職業、家庭之關係或其他正當事由，執行顯有困難者，得
    以一元以上三元以下折算一日，易科罰金。但確因不執行所宣告之刑，難以收矯
    正之效，或難以維持法秩序者，不在此限。併合處罰之數罪，均有前項情形，其
    應執行之刑逾六月者，亦同。」，與修正前之規定「犯最重本刑為三年以下有期
    徒刑以下刑之罪，而受六月以下有期徒刑或拘役之宣告，因身體、教育、職業或
    家庭之關係，執行顯有困難者，得以一元以上三元以下折算一日，易科罰金。」
    相比較，以修正後之規定有利於被告，依刑法第二條第一項前段，應適用修正後
    之規定，諭知易科罰金之折算標準。
據上論斷，應依刑事訴訟法第二百九十九條第一項前段、刑法第二條第一項前段、第
五十六條、第二百七十七條第一項、第三百零五條、第三百五十四條、第四十一條第
一項前段、第五十一條第六款、罰金罰鍰提高標準條例第一條前段、第二條，判決如
主文。
本案經檢察官陳新君到庭執行職務
中      華      民      國      九十      年      三     月    三十     日
                                      臺灣屏東地方法院刑事第一庭
                                          法  官
右正本證明與原本無異。
對於本判決如有不服應於收受送達後十日內向本院提出上訴書狀上訴於台灣高等法院
高雄分院並按他造當事人之人數附具繕本。
附錄法條：
刑法第二百七十七條第一項
傷害人之身體或健康者，處三年以下有期徒刑、拘役或一千元以下罰金。
刑法第三百零五條
以加害生命、身體、自由、名譽、財產之事，恐嚇他人致生危害於安全者
，處二年以下有期徒刑、拘役或三百元以下罰金。
刑法第三百五十四條
毀棄、損壞前二條以外之他人之物或令致不堪用，足以生損害於公眾或他
人者，處二年以下有期徒刑、拘役或五百元以下罰金。


司法院資訊處製作；財團法人民間司法改革基金會備份。
